【裁判字號】    92,交聲更,24
【裁判日期】    920613
【裁判案由】    交管條例聲異
【裁判全文】
臺灣板橋地方法院交通事件裁定                    九十二年度交聲更字第二四號
    原處分機關  臺北市交通事件裁決所
    異  議  人
    即受處分人  乙○○
右列受處分人因違反道路交通管理處罰條例案件，對於臺北市交通事件裁決所於九十
一年十一月二十七日所為之處分（原處分案號：北市裁三字第裁二二－ＡＸＸ０一六
九三０號），聲明異議，本院於九十二年三月五日以九十二年度交聲字第二六六號裁
定後，經異議人提起抗告，由臺灣高等法院裁定（案號：九十二年度交抗字第三八０
號）將原裁定撤銷，發回本院，本院更為裁定如左：
    主  文
原處分撤銷。
乙○○不罰。
    理  由
一、聲明異議意旨略以：異議人即受處分人乙○○主張伊於民國九十一年六月七日十
    六時許，駕駛車牌號碼為Ｌ四－六六九三號自用小貨車行經臺北市○○路南向北
    方向最外側車道行駛，因伊所駕駛車輛右邊之後照鏡不慎勾到女騎士，經警以伊
    未注意車前狀況，違反道路交通安全規則肇事致人受輕傷為由舉發並經臺北市交
    通裁決所裁決，但事實上並無人受輕傷，該處分顯有瑕疵，爰請求撤銷原處分云
    云。
二、按汽車駕駛人，駕駛汽車違反道路交通安全規則，因而肇事致人受傷者，吊扣其
    駕駛執照三個月至六個月，道路交通管理處罰條例第六十一條第三項訂有明文。
三、經查，本件異議人乙○○於九十一年六月七日十六時許駕駛車牌號碼為Ｌ四－六
    六九三號自用小貨車，沿臺北市○○路南向北方向最外側車道行駛，至臺北市○
    ○路、信義路五段口，因未注意車前狀況，致其右前車輪處擦撞由甲○○所駕駛
    沿同車道同方向行駛而紅燈越線臨時停車之ＤＫＴ－五五三號輕機車左後車身，
    甲○○當時雖有左側頭部及手部疼痛之現象，但並未成傷等情，業據異議人陳明
    如上，核與證人甲○○於本院訊問時所證述之情節相符，並有道路交通事故調查
    報告表、臺北市政府警察局交通警察大隊交通事故分析研判表、臺北市政府警察
    局信義分局交通分隊道路交通事故補充資料表及臺北市政府警察局舉發違反道路
    交通管理事件通知單各一份附卷可稽。矧異議人雖因未注意車前狀況之違反道路
    交通安全規則行為肇事，但未致人受傷，即與道路交通管理處罰條例第六十一條
    第三項之規定不符。是異議人之聲明異議意旨，尚非無據。原處分機關未審酌於
    此，逕為裁罰，尚有未洽。本件異議為有理由，爰將原處分撤銷，並自為裁處，
    而諭知異議人不罰，以期適法。
四、依道路交通案件處理辦法第二十條前段，裁定如主文。
中      華      民      國    九十二    年      六      月      十三    日
                                      臺灣板橋地方法院交通法庭
          法  官  楊  千  儀
右正本證明與原本無異。
如不服本裁定，應於送達後五日內，向本院提出抗告狀。
                                          書記官  吳  河  東
中      華      民      國    九十二    年      六      月      十三    日


司法院資訊處製作；財團法人民間司法改革基金會備份。
